vi: Cấp độ mật độ của sáp gel: Pha trộn/Biến thiên; Mật độ cao; Mật độ thấp; Mật độ trung bình; Khác
pt-PT: grau de densidade da cera em gel: Mistura/variável; Alta densidade; Baixa densidade; Média densidade; Outra
nb: Gelvoks tetthetsgrad: Blanding/variabel; Høy tetthet; Lav tetthet; Middels tetthet; Annet
de: Dichtegrad des Gelwachses: Mischung/Variabel; Hohe Dichte; Niedrige Dichte; Mittlere Dichte; Sonstige
es: Grado de densidad de cera en gel: Mezcla/Variable; Alta densidad; Baja densidad; Densidad media; Otro
zh-CN: 凝胶蜡密度等级: 混合/可变; 高密度; 低密度; 中密度; 其他
hr-HR: Stupanj gustoće gel voska: Mješavina / varijabilna gustoća; Visoka gustoća; Niska gustoća; Srednja gustoća; Ostalo
bg-BG: Клас на плътност на гел восък: Смес/променлива; Висока плътност; Ниска плътност; Средна плътност; Друго
ru: Плотность гелевого воска: Смесь/переменная плотность; Высокая плотность; Низкая плотность; Средняя плотность; Другое
it: grado di densità della cera gel: Miscela/variabile; Alta densità; Bassa densità; Media densità; Altro
pl: Klasa gęstości wosku żelowego: Mieszanka / Zmienna; Wysoka gęstość; Niska gęstość; Średnia gęstość; Inny
hu: Gélviasz sűrűségi osztály: Kevert/változó; Nagy sűrűségű; Alacsony sűrűségű; Közepes sűrűségű; Egyéb
ko: 젤 왁스 밀도 등급: 혼합/가변; 고밀도; 저밀도; 중밀도; 기타
zh-TW: 凝膠蠟密度等級: 混合/可變; 高密度; 低密度; 中密度; 其他
fi: Geelivahan tiheysluokka: Sekoitus/vaihteleva; Suuri tiheys; Pieni tiheys; Keskitiheä; Muu
sl-SI: Stopnja gostote voska iz gela: Mešanica/spremenljivo; Visoka gostota; Nizka gostota; Srednja gostota; Drugo
cs: Stupeň hustoty gelového vosku: Směs/proměnlivá; Vysoká hustota; Nízká hustota; Střední hustota; Ostatní
sk-SK: Stupeň hustoty gélového vosku: Zmes/Variabilný; Vysoká hustota; Nízka hustota; Stredná hustota; Iný
ro-RO: Grad de densitate a cerii de gel: Amestec/Variabilă; Densitate mare; Densitate mică; Densitate medie; Altele
sv: Densitetsgrad för gelvax: Blandning/variabel; Hög densitet; Låg densitet; Medeldensitet; Övrigt
fr: Grade de densité de la cire gel: Mélange/Variable; Haute densité; Basse densité; Moyenne densité; Autre
nl: Dichtheidsklasse van gelwas: Blend/variabel; Hoge dichtheid; Lage dichtheid; Gemiddelde dichtheid; Overig
tr: Jel mum yoğunluk derecesi: Karışım/Değişken; Yüksek yoğunluk; Düşük yoğunluk; Orta yoğunluk; Diğer
pt-BR: Grau de densidade da cera em gel: Mistura/Variável; Alta densidade; Baixa densidade; Média densidade; Outro
en: Gel wax density grade: Blend/Variable; High density; Low density; Medium density; Other
th: ระดับความหนาแน่นของเจลแว็กซ์: ผสม/แปรผัน; ความหนาแน่นสูง; ความหนาแน่นต่ำ; ความหนาแน่นปานกลาง; อื่นๆ
ja: ゲルワックス密度グレード: ブレンド/可変; 高密度; 低密度; 中密度; その他
el: Βαθμός πυκνότητας κεριού σε μορφή τζελ: Μείγμα/Μεταβλητό; Υψηλή πυκνότητα; Χαμηλή πυκνότητα; Μεσαία πυκνότητα; Άλλο
lt-LT: Gelinio vaško tankio lygis: Mišinys / kintamas; Didelio tankio; Mazo tankio; Vidutinio tankio; Kita
da: Gelvoksens densitetsgrad: Blanding/variabel; Høj densitet; Lav densitet; Medium densitet; Andet